臺灣彰化地方法院民事裁定            100年度家聲字第174號
聲  請  人  黃鳳珠
關  係  人  林東嶽
上列當事人聲請選任特別代理人事件，本院裁定如下：
    主      文
選任林東嶽為未成年人林宜貞、林姵均及林鈺展辦理其父林再發
遺產處分事宜之特別代理人。
聲請費用新台幣壹仟元由聲請人負擔。
    理      由
一、本件聲請意旨略以：聲請人為未成年人林宜貞（民國81年9
    月12日生）、林姵均（民國82年10月12日生）及林鈺展（民
    國86年12月7日生）之母，因未成年人之父林再發於民國（
    下同）100年9月24日死亡，聲請人之行為與未成年人林宜貞
    、林姵均及林鈺展利益相反，依法不得代理，為此爰依法聲
    請選定未成年人林宜貞、林姵均及林鈺展之叔叔林東嶽為其
    特別代理人，以利日後代為處理事務。
二、按父母為其未成年子女之法定代理人。父母之行為與未成年
    子女之利益相反，依法不得代理時，法院得依父母、未成年
    子女、主管機關、社會福利機構或其他利害關係人之聲請或
    依職權，為子女選任特別代理人，民法第一千零八十六條定
    有明文。
三、經查：聲請人主張其為未成年人林宜貞、林姵均及林鈺展之
    母，而未成年人之父於100年9月24日死亡，而聲請人行為與
    未成年人林宜貞、林姵均及林鈺展利益相反，依法不得代理
    ，恐有利益衝突等情，業據提出相關戶籍謄本六件、除戶謄
    本、親屬系統表及同意書二件在卷可稽，經核屬實，堪認聲
    請人等之主張為真實。是聲請人即未成年人林宜貞、林姵均
    及林鈺展之母之行為涉及自己代理及利益衝突問題，查所謂
    「依法不得代理」係採廣義，包括民法第一百零六條禁止自
    己代理或雙方代理之情形，以及其他一切因利益衝突，法律
    上禁止代理之情形，且如未經訴訟程序，自應依實體法規定
    處理（民法一千零八十六條九十六年五月二十三日修正理由
    參照）。又未成年人林宜貞、林姵均及林鈺展之叔叔林東嶽
    ，與未成年人等關係密切，衡情應能為其侄妥適辦理相關事
    宜，並經未成年人最近親屬同意，有同意書二紙附卷為憑，
    關係人林東嶽亦同意擔任未成年人之特別代理人，核於前揭
    法文規定，尚無不合，從而，聲請人聲請選任林東嶽為未成
    年人林宜貞、林姵均及林鈺展之特別代理人，於法有據，應
    予准許。
四、依非訟事件法第二十一條第一項前段，裁定如主文。
中    華    民    國   100    年    10    月    31    日
                    臺灣彰化地方法院家事法庭
                              法    官  謝仁棠
以上正本係照原本作成。
如對本裁定抗告，須於裁定送達後十日內向本院提出抗告狀，並
繳納抗告費用新臺幣一千元（須附繕本）。
中    華    民    國   100    年    10    月    31    日
                              書 記 官  陳如玲